【裁判字號】    99,抗,296
【裁判日期】    991028
【裁判案由】    聲明異議
【裁判全文】
臺灣高等法院高雄分院民事裁定           99年度抗字第296號
抗  告  人  己○○原名蔡順發.
相  對  人  丁○
            丙○○
            乙○○
            戊○○
            甲○○
上列抗告人與相對人丁○等間聲明異議事件，對於民國99年9 月
14日臺灣高雄地方法院99年度事聲字第310 號裁定，提起抗告，
本院裁定如下：
    主  文
抗告駁回。
抗告訴訟費用由抗告人負擔。
    理  由
一、按經准予訴訟救助者，於終局判決確定或訴訟不經裁判而終
    結後，第一審受訴法院應依職權以裁定確定訴訟費用額，向
    應負擔訴訟費用之當事人徵收之。民事訴訟法第114 條第1
    項前段著有明文。
二、抗告意旨略以：應命相對人清償抗告人新台幣（下同）252,
    032,557 元之債權後，抗告人始有資力繳納原裁定確定其應
    負擔之訴訟費用額5,156,770 元等語，並請求：原裁定不利
    於抗告人部分，應予廢棄。
三、經查，抗告人前對相對人提起返還不當得利訴訟，因無力繳
    納裁判費而聲請訴訟救助，嗣原審法院以98年度審救字第25
    號裁定准予訴訟救助，相對人丁○不服提起抗告後，歷經本
    院98年度重抗第18號及最高法院98年度台抗字第584 號裁定
    抗告及再抗告駁回確定（下合稱系爭救助事件）乙節；暨抗
    告人提起之返還不當得利訴訟，復據原審法院以98年度重訴
    字第289 號判決駁回，旋抗告人不服，向本院提起上訴及追
    加訴訟，經本院以99年度重上字第3 號（下合稱系爭訴訟）
    判決駁回其上訴及追加之訴，且命抗告人負擔第一、二審訴
    訟費用確定等情，有上開判決及裁定附於原審99年度司聲字
    第868 號（下稱系爭原確定費用事件）依職權確定訴訟費用
    額卷可憑（見該卷第2-16頁），堪可認定。
四、次查，抗告人應負擔系爭訴訟第一、二審訴訟費用，經原審
    審核第一審起訴訴訟標的金額及第二審上訴金額（含擴張及
    訴之追加）均為252,032,557 元，故應繳納之第一審裁判費
    為2,062,708 元、第二審裁判費為3,094,062 元，合計應繳
    納裁判費為5,156,770 元。因而廢棄系爭原確定費用事件所
    為之裁定，並依職權重行核算如上述之金額等情，業據原審
    敘明綦詳，並為抗告人所不爭執，堪予認定。末查，抗告人
    上述抗告理由，均非針對原裁定所為之爭執，自非適格之抗
    告理由。綜上，抗告意旨指摘原裁定不利於抗告人部分不當
    ，求予廢棄，為無理由，應予駁回。
五、據上論結，本件抗告為無理由，依民事訴訟法第495 條之1
    第1 項、第449 條第1 項、第95條、第78條，裁定如主文。
中    華    民    國    99    年    10    月    28    日
                            民事第五庭
                                審判長法官  蔡明宛
                                法      官  魏式璧
                                法      官  李昭彥
以上正本證明與原本無異。
如不服本裁定應於送達後10日內向本院提出再抗告狀（並按他造
當事人之人數附繕本），並繳納再抗告費新臺幣1,000 元。
再為抗告僅得以適用法規顯有錯誤為理由，並應委任律師為代理
人。如委任律師提起抗告者，應一併繳納抗告費。
中    華    民    國    99    年    10    月    28    日
                                書  記  官  許慈郁
附註：
抗告人之配偶、三親等內之血親、二親等內之姻親，或抗告人為
法人、中央或地方機關時，其所屬專任人員具有律師資格並經法
院認適當者，亦得為第三審代理人。
抗告人或其法定代理人具有律師資格者及前項情形，應於提起抗
告或委任時釋明之。

司法院資訊處製作；財團法人民間司法改革基金會備份。
